【裁判字號】    98,訴,1808
【裁判日期】    990310
【裁判案由】    妨害風化
【裁判全文】
臺灣高雄地方法院刑事判決              98年度訴字第1808號
公  訴  人  臺灣高雄地方法院檢察署檢察官
被      告  丁○○
            丙○○
            
上列被告因妨害風化案件，經檢察官提起公訴（98年度偵字第
32376 號），本院判決如下：
    主  文
丁○○共同犯圖利容留猥褻罪，處有期徒刑肆月，如易科罰金，
以新臺幣壹仟元折算壹日。扣案之臨檢警示燈遙控器壹個沒收。
丙○○共同犯圖利容留猥褻罪，處有期徒刑參月，如易科罰金，
以新臺幣壹仟元折算壹日。扣案之臨檢警示燈遙控器壹個沒收。
    事  實
一、丁○○自民國97年10月間起，經營位於高雄縣大寮鄉○○○
    路110號之「采慧推拿養生館」，並分別於98年4月間某日、
    98年6 月間某日聘請成年女子丙○○、甲○○等人擔任女服
    務生，女服務生無底薪，悉按業績計薪，即服務客人所收取
    之消費款七成歸女服務生、三成歸丁○○，每半個月領一次
    薪水，丁○○另以每月1,000 或2,000 元不等代價僱請丙○○兼任櫃檯人員，於丁○○不在店內時，負責紀錄各女服務
    生服務時間、客人消費金額，並收取款項，嗣於98年9 月16
    日8 時25分許，因丁○○未在店內，丙○○乃擔任店裡櫃檯
    人員，適有男客孫昭堂前來消費，由甲○○接待後引領至店
    內107 號房服務，丁○○、丙○○2 人竟基於共同意圖使成
    年女子與男客為猥褻行為而容留以營利之犯意聯絡，容留甲○○與男客孫昭堂在上開房間內進行俗稱「半套」（即以手
    撫弄男客性器官至射精為止之猥褻行為）之色情服務，約定
    代價1,800 元，丁○○可從中抽取三成即540 元。嗣於同日
    晚上9 時10分許，為警臨檢當場查獲戊○○與甲○○共處一
    室，並扣得臨檢警示燈遙控器1 個。
二、案經高雄縣政府警察局林園分局報請臺灣高雄地方法院檢察
    署檢察官偵查起訴。
    理  由
壹、程序事項：
    按按被告以外之人於審判外之陳述，雖不符刑事訴訟法第
    159 之1 至第159 條之4 之規定，而經當事人於審判程序同
    意作為證據，法院審酌該言詞陳述或書面陳述作成時之情況
    ，認為適當者，亦得為證據。當事人、代理人或辯護人於法
    院調查證據時，知有第159 條第1 項不得為證據之情形，而
    未於言詞辯論終結前聲明異議者，視為有前項之同意。刑事
    訴訟法第159 之5 定有明文。查檢察官、被告及辯護人均對
    於本判決所引用之傳聞證據，未於言詞辯論終結前聲明異議
    ，本院審酌上開證據作成時之情狀，並無違法或不當等情形
    ，且與本案相關之待證事實具有關聯性，認為以之作為本案
    之證據亦屬適當，爰依前揭規定，認均應有證據能力。
貳、實體事項：
一、訊據被告丁○○、丙○○均矢口否認有何圖利容留猥褻犯行
    ，被告丁○○固坦承自97年10月間起，經營上址之采慧推拿
    養生館，並聘請丙○○、甲○○等人為女服務生，女服務生
    無底薪，係按業績計薪，即每位客人每消費1 個小時費用
    600 元，女服務生抽七成、丁○○抽三成等事實，然辯稱：
    伊店內僅提供為客人做臉、去角質、美容指壓、推拿等服務
    ，未提供性交易，甲○○與男客進行上揭猥褻性交易，係甲○○私人行為，伊不知情云云；被告丙○○僅坦承警方到店
    裡臨檢時伊在一樓櫃檯開單之事實，然辯稱：伊僅是店內女
    服務生，而非櫃檯人員或現場管理人員，亦未幫丁○○顧櫃
    檯，當時僅係在櫃檯講電話，且甲○○與男客進行上揭猥褻
    性交易，伊並不知情云云。然查：
（一）丁○○自97年10月間起，經營位於高雄縣大寮鄉○○○路
      110 號之「采慧推拿養生館」，並分別於98年4 月間某日
      、98年6 月間某日聘請成年女子丙○○、甲○○等人為女
      服務生，女服務生無底薪，係按業績計薪，即客人消費款
      七成歸女服務生、三成歸丁○○，每半個月領一次薪水等
      事實，業據被告丁○○供稱：「我是采慧負責人，從97年
      10 月 開始經營」、「小姐薪水有做才有，三七拆帳，每
      半個月領一次」、「…與小姐三七分帳，小姐分七成，我
      分三成」、「甲○○是我所聘請的…」、「丙○○為我所
      聘請」等語（見警卷第15～16頁、98年度偵字第28164 號
      卷第13頁）、證人即共同被告丙○○於警詢時陳稱：「我
      推拿一個小時收費600 元，我拿七成，店家分三成」、「
      采慧推拿養生館負責人為丁○○」等語（警卷第6 ～7 頁
      ）、證人甲○○證稱：「我約於98年6 月初開始至采慧推
      拿養生館工作，我是向負責人丁○○應徵的」、「薪水是
      有做才有，…三七分帳」等語（警卷第12頁、98年度偵字
      第2816 4號卷第13頁），而堪認定。
（二）男客孫昭堂於98年9月16日8時25分許，進入采慧推拿養生
      館，甲○○自行接待後引領至107 號房間內，在該房間內
      為孫昭堂按摩頭部、背部、腰部及進行俗稱「半套」（即
      以手撫弄男客性器官至射精為止之猥褻行為）之色情服務
      ，雙方約定代價1,800 元，嗣於同日晚上9 時10分許，為
      警臨檢當場查獲等情，業據證人甲○○、孫昭堂、乙○○
      於警詢、偵訊及本院審理中證述綦詳（見警卷第12頁、第
      19～20頁、98年度偵字第28164 號卷第12、13頁、本院98
      年度訴字第1808號卷第29頁、第29頁反面、第30頁反面）
      ，亦足認定。
（三）又被告丁○○於偵訊時供稱：「甲○○由我應徵錄用，她
      有跟我說他不會推拿，我們有交他」、證人甲○○於偵查
      時具結證稱：「我之前沒有學過推拿」等語（見98年度偵
      字第28164 號卷第14頁），顯見丁○○不問甲○○是否有
      推拿技術即予以錄用，此與一般推拿館均會要求應徵者具
      備一定推拿技術有別，是丁○○之采慧推拿養生館是否以
      「推拿」之名，兼營上揭半套猥褻性交易，即有可疑。再
      觀諸卷附之現場照片，顯示本件查獲時，店內房間內之警
      示燈業已亮起，且櫃檯桌上置有扣案之警示燈遙控器1 個
      及監視錄影器，該監視錄影器當時有開啟，畫面顯示店內
      、店外影像等事實（見警卷第30頁），佐以證人甲○○於
      警詢證述：「當有警方進入臨檢時，按下警示燈遙控器，
      店內房間燈光就會亮，藉以規避警方臨檢」等語（見警卷
      第12頁），足認本件警示燈係櫃檯人員見員警進來店裡，
      才趕緊按下遙控器開啟，藉以通知甲○○中止性交易行為
      及掩飾性交易事證，躲避查緝，果該店如非容留甲○○與
      男客孫昭堂進行上揭「半套」性交易，何須隨時密切注意
      員警是否前來臨檢取締，並藉由警示燈通知從事性交易之
      甲○○？況甲○○係於98年6 月初即查獲前3 個月甫至該
      店任職，若無負責人丁○○事先之授意、指示，斷無擅自
      在店內為客人從事額外之性交易服務，而甘冒被公司查覺
      開除風險及遭員警查獲拖累負責人之必要，益徵被告丁○○確有容留甲○○與男客孫昭堂在上開107 號房間為上揭
      猥褻行為等事實，丁○○猶執前揭情詞置辯，顯係卸責之
      詞，委無可採。再查，女服務生在店內服務所得，丁○○
      可從中抽取三成乙節，已如前述，顯見被告丁○○係圖得
      甲○○上揭性交易代價1800元之三成即540 元，而容留甲○○與男客孫昭堂在上開107 號房間為上揭猥褻行為即明
      。
（四）證人即共同被告丁○○於警詢時稱：「丙○○的工作內容
      是顧櫃檯，及將當天店內營業所得交給我，她本身也有兼
      小姐幫客人推拿」、「我每個月補貼丙○○管理費1,000
      元、2,000 元，有時候業績不好就沒有補貼」等語（警詢
      第15頁、第16頁），核與被告丙○○於偵訊時自承：「我
      在采慧推拿養生館幫客人推拿，偶爾幫忙看櫃檯」等語（
      見98年度偵字第28164 號卷第4 頁）相符，又店內女服務
      生無底薪，悉依業績抽成，且每半個月領一次薪水乙節，
      已如前述，而店內客人消費款，均需繳到櫃檯，亦據證人
      即共同被告丁○○於本院審理時具結證稱：「有時候客人
      直接拿錢到櫃檯，有時候客人會在房間裡面付給小姐，小
      姐會把錢拿到櫃檯」等語自明（本院98年度訴字第1808號
      卷第33頁反面），衡以上開記薪方式及消費款收款模式，
      果由各女服務生自行紀錄客人消費時間及金額並自行收取
      服務費，丁○○將無從正確計算各女服務生薪水，亦無從
      防範女服務生以多報少獨吞客人消費款等弊端，又證人孫
      昭堂於偵訊時亦證稱：前往該店消費2 次，但是第一次錢
      交給誰忘了，但確定錢不是交給小姐，而是下樓後再交的
      等情節（見98年度偵字第28164 號卷12頁），足認丁○○
      不在店內時，確有另請人看顧櫃檯，負責紀錄各女服務生
      服務時間、客人消費金額俾以正確計算薪水，以及收取服
      務費之必要，故丁○○上揭警詢之證述，核與事實相符，
      堪予採信，是以丁○○以每月1,000 或2,000 元不等代價
      僱請丙○○兼任櫃檯人員，於丁○○不在店內時，負責紀
      錄各女服務生服務時間、客人消費金額，並收取款項等事
      實，應予認定，證人即共同被告丁○○於偵訊時及本院審
      理時翻異前詞改稱：「如果我在就是我自己收錢，如果我
      不在就小姐自己收」、「我不在的時候，有時候客人直接
      把錢拿到櫃檯，有時候客人會看多少錢就在房間付給小姐
      ，小姐會把錢拿到櫃檯」、「我不在的時候，小姐會把帳
      單夾著，我回去的時候會記帳」、「丙○○是做小姐的工
      作」、「丙○○沒有兼任櫃檯工作」；證人甲○○稱：「
      丙○○擔任小姐，沒有其他職務」云云，均係迴護丙○○
      之詞，委無足採。再查，本件員警前往該店臨檢當時，丁○○未在店內，丙○○則坐在店裡一樓櫃檯填載服務記錄
      單等事實，業據被告丙○○於警詢時供承屬實（警卷第6
      頁、98年度偵字第28164 號卷15頁背面），核與證人甲○○證述：「警方臨檢時負責人丁○○不在現場」（警卷第
      11頁）、證人即臨檢員警乙○○到庭證述：「我進去的時
      候丙○○坐在櫃檯…」等語（本院98年度訴字第1808號卷
      第30頁反面）相符，顯見查獲當時因丁○○不在店內，由
      被告丙○○擔任現場櫃檯人員，負責記錄女服務生之服務
      時間及客人消費金額，並收取客人消費款項。復佐以查獲
      當時臨檢燈已亮起，已如前述，而開啟警示燈之燈遙控器
      係放置在櫃檯桌上，此據證人乙○○證述屬實（本院98
      年度訴字第1808號卷第29頁），復有現場照片可證（見警
      卷第30頁），顯見被告丙○○對於甲○○與孫昭堂在上揭
      107 號房間內從事上揭「半套」猥褻行為，應已知悉，否
      則何須開啟警示燈通知甲○○。從而，被告丙○○，就被
      告丁○○上揭圖利容留猥褻犯行，有犯意聯絡及行為分擔
      ，即已明確。
（五）綜上所述，被告丁○○、丙○○上開所辯，均與常情有違
      ，顯係卸責之詞，不足採信。被告丁○○、丙○○共同基
      於使成年女子甲○○與孫昭堂為猥褻之犯意聯絡，容留甲○○與孫昭堂為猥褻行為，且被告丁○○為此容留之行為
      ，意在於向男客孫昭堂收取性交易之費用1,800 元後，從
      中抽取三成即540 元，受僱之丙○○則圖得每月1,000 元
      至2,000 元之管理費，彼等營利之意圖亦得認定。本件事
      證明確，被告二人犯行應堪認定，應依法論科。
二、核被告丁○○、丙○○所為，均係犯刑法第231 條第1 項前
    段之圖利容留猥褻罪。被告丁○○、丙○○就上開犯行間，
    有犯意之聯絡與行為之分擔，應論以共同正犯。爰審酌被告
    二人均否認犯罪，犯後態度不佳，又本件僅查獲容留猥褻行
    為一次，雖影響社會風氣，然其所容留之對象為有思辨能力
    之成年人，所造成之危害有限，被告丁○○係經營負責人，
    被告丙○○係受雇之人等一切情狀，爰分別量處如主文所示
    之刑，另審酌被告二人經濟狀況、智識程度，併均諭知易科
    罰金以1,000 元折算1 日之折算標準。末扣案臨檢警示燈遙
    控器1 個，為被告丁○○所有，業據被告丙○○供述屬實（
    見98年度偵字第28164 號卷第13頁），且係於員警臨檢時，
    用以開啟警示燈藉此通知店內之服務人員中止性交易行為及
    掩飾性交易事證，已如前述，顯係供本件犯罪所用之物，依
    刑法第38條第1 項第2 款規定及共同正犯責任共同之法理，
    應於被告丁○○、丙○○所犯之罪主文項下併為沒收之諭知
    。至於扣案之服務紀錄單2 紙，均非紀錄本件查獲之甲○○
    與男客孫昭堂從事性交易之情形，難認係本件犯罪所用之物
    ，爰不另宣告沒收。
三、公訴意旨另以：被告丁○○、丙○○尚有共同媒介成年女子
    甲○○與男客孫昭堂為上揭猥褻行為之犯行，因認被告二人
    另涉有刑法第231 條第1 項之圖利媒介猥褻罪嫌云云。惟按
    刑法第231 條第1 項所謂「媒介」，係指在兩方間介紹為性
    交或猥褻之行為者而言。然查，孫昭堂於進入上址消費時，
    係由甲○○自己接待後引領至107 號房間進行上揭猥褻行為
    等事實，業據證人甲○○、孫昭堂證述互核一致，而堪認定
    ，是甲○○與孫昭堂從事上揭性交易，均非被告丁○○或丙○○所介紹，是被告丁○○、丙○○二人並無媒介行為，惟
    公訴意旨認此部分與前開有罪部分有單純一罪之單一事實關
    係，爰不另為無罪之諭知，附此說明。
據上論斷，應依刑事訴訟法第299 條第1 項前段，刑法28條、第
231 條第1 項前段、第41條第1 項前段、第38條第1 項第2 款，
刑法施行法第1 條之1 ，判決如主文。
本案經檢察官鄧藤墩到庭執行職務
中    華    民    國    99    年    3     月    10    日
   
                 刑事第七庭    審判長法  官   陳   箐

                                     法  官   簡佩珺

                                     法  官   洪培睿
以上正本證明與原本無異。
如不服本判決應於收受送達後10日內向本院提出上訴書狀，並應
敘述具體理由；如未敘述上訴理由者，應於上訴期間屆滿後20日
內向本院補提理由書（均須按他造當事人之人數附繕本）「切勿
逕送上級法院」。
中    華    民    國    99    年    3     月    10    日
                                     書記官   秦富潔
 
附錄本判決論罪科刑法條：
刑法第231條第1項
意圖使男女與他人為性交或猥褻之行為，而引誘、容留或媒介以
營利者，處5 年以下有期徒刑，得併科10萬元以下罰金。以詐術
犯之者，亦同。

司法院資訊處製作；財團法人民間司法改革基金會備份。
